--- 
title: "پایتون و آر" 
subtitle: "مفاهیم پایه برای برنامه نویسی با زبان‌های Python و R"
author:
  - name: "محبوبه کاتبی"
    url: https://www.briangym.ir/about-us
    affiliation: "باشگاه مغز"
    affiliation_url: https://www.briangym.ir
  - name: "محسن ابراهیمی"
    url: http://www.mohsenebrahimy.ir/
    affiliation: "باشگاه مغز"
    affiliation_url: https://www.briangym.ir
date: 
  - مهر ۱۴۰۰
documentclass: book
favicon: 
  - "./img/favicon.ico"
cover-image: 
  - "./img/cover.jpg"
site: bookdown::bookdown_site
url: https://mohsenebrahimy.ir/book/py-r/
classoption: openany
bibliography: 
  - bib/book.bib
  - bib/packages.bib
link-citations: yes
---

```{r setup, include=FALSE}
knitr::opts_chunk$set(
	echo = TRUE,
	fig.align = "center",
	fig.pos = "!ht",
	message = FALSE,
	warning = FALSE,
	out.width = "70%"
)
```

```{r include=FALSE}
## import source
source("R/library.R")
source("R/function.R")

## create necessary directory
dir.create("img")
dir.create("data")
```

پیش گفتار {-}
================================================================================

به همراه این کتاب می‌توانید یادگیری فیزیک را شروع کنید.
سعی کنید بعد از هر آموزش تمرینات مربوط به آن را انجام دهید.
نظرات و پیشنهادات خود را می‌توانید از طریق ایمیل
mhb.s.katebi@gmail.com
و
mohsenebrahimy.ir@gmail.com
برای بهبود کتاب به نویسنده ارسال کنید
تا در هر بروزرسانی اصلاحات صورت گیرد. این نسخه در تاریخ
**[`r date_gr_to_jl()`]{dir=ltr}**
بروزرسانی شده است.

::: {align="center"} :::
[<https://mohsenebrahimy.ir/book/py-r/>]{dir=ltr}
::::::

امیدوارم این کتاب برایتان مفید باشد.

::: {align="center"} :::
**محسن ابراهیمی**

**www.mohsenebrahimy.ir**
::::::

